臺灣臺南地方法院刑事判決　　　　　　　96年度訴字第1051號
公　訴　人　臺灣臺南地方法院檢察署檢察官
被　　　告　乙○○
上列被告因違反毒品危害防制條例案件，經檢察官提起公訴（96
年度毒偵字第1110號），被告就犯罪事實為有罪之陳述，本院裁
定進行簡式審判程序，判決如下：
    主  文
乙○○施用第一級毒品，累犯，處有期徒刑壹年月，減為有期
徒刑柒月又拾伍日。
    事  實
一、乙○○前因施用第二級毒品安非他命，經觀察、勒戒後，認
    無繼續施用毒品之傾向，為台灣台南地方法院檢察署檢察官
    於民國（下同）88年2月28日以88年度偵緝字第226號為不起
    訴處分確定。復於89年間再因施用第二級毒品，經觀察、勒
    戒後，認有繼續施用毒品之傾向，先送強制戒治，嗣停止戒
    治，於90年4月27日戒治期滿，並由本院以89年5月19日89年
    度南簡字第331號簡易判決判處有期徒刑六月確定，於91年4
    月6日執行完畢。又於90年間因再度施用第二級毒品，為本
    院91年1月21日90年度易字第2572號判處有期徒刑一年確定
    ，甫於94年8月14日執行完畢。嗣又再度因分別施用第一級
    毒品海洛因與第二級毒品安非他命，為本院94年5月12日94
    年度訴字第224號分別判處有期徒刑一年二月與六月確定，
    並與另犯偽造文書案件即本院93年度簡字第2082號簡易判決
    所處有期徒刑3月合併定執行刑一年九月，甫於95年6月30日
    假釋出監（假釋期滿日為96年3月21日）。詎被告猶不知悔
    改，於假釋期間內之96年2月13日晚間10許，在台南市○○
    路錢櫃KTV，以吸食滲有海洛因香煙方式施用第一級毒品，
    嗣於96年2月15日至台灣台南地方法院檢察署觀護人室報到
    ，經觀護人採其尿液送驗結果，呈第一級毒品嗎啡陽性反應
    ，因而查獲。
二、案經臺灣臺南地方法院檢察署檢察官自動簽分偵查起訴。
    理  由
一、上揭事實，業據被告乙○○於本院審理時坦承不諱，被告經
    台灣台南地方法院檢察署觀護人於96年2月15日採其尿液送
    驗（尿液檢體編號：000000000），經以EIA酵素免疫分析法
    初步檢驗呈嗎啡陽性反應，再以GC/MS氣相層析質譜儀法確
    認結果，判定有嗎啡陽性反應，有尿液檢體監管紀錄表與台
    灣檢驗科技股份有限公司濫用藥物尿液檢驗報告附於偵查卷
    可稽。被告於偵查中雖否認施用毒品，辯稱因睡眠品質不佳
    ，曾至仁享醫院就醫，服用醫生給的藥，另曾服用擔任藥劑
    師友人「王富仁」給予之藥物等語，並提出尚未服用之剩餘
    藥包為證。經查，經檢察官函詢仁享診所，自96年1月1日起
    至2月15日止，並無被告就診相關紀錄，被告係96年3月29日
    始至該診所就診，該診所開立被告服用之處方均無嗎啡成分
    ，此有仁享診所96年5月14日（96）仁享字第008號函附於偵
    查卷可稽。次查，被告提出之藥包，經檢察官送請法務部調
    查局檢驗結果，僅有第二、三、四級毒品成分（被告所涉持
    有第二級毒品部分，另經台灣台南地方法院檢察署檢察官為
    不起訴處分），且人體服用上開藥物後所排出之尿液，並不
    會檢驗出嗎啡陽性反應，有法務部調查局96年7月11日調科
    壹字第09622161700號鑑定書附於偵查卷可參，是被告偵查
    中所辯，與上開事證不符，委無足採。按海洛因經注射入人
    體後，約百分之80於24小時內自尿中排出，一般而言，尿液
    中能否驗出嗎啡陽性反應與其投與量、投與途徑、個人體質
    、採尿時間與檢驗方法之靈敏度有關，國外曾有文獻報導注
    射六毫克之海洛因鹽酸鹽，其代謝物嗎啡之平均可檢出時限
    約為26小時 (最低檢出量為300ng/ml)乙節，此有行政院衛
    生署藥物食品檢驗局81年9月8日 (81)藥檢壹字第8114885號
    函示可參。又海洛因係由嗎啡經化學合成而製得，經注射進
    入人體後，因代謝而分解又生成嗎啡，因此施打海洛因後，
    由尿液檢驗結果仍為嗎啡反應。本件既經被告於審理供承於
    96 年2月13日晚上10時許，於台南市○○路錢櫃KTV，以吸
    食摻有海洛因之香煙方式，施用第一級毒品海洛因等語，核
    與台灣台南地方法院檢察署觀護人於96年2月15日所採被告
    尿液送驗結果，呈嗎啡陽性反應相符，被告自白核與事證一
    致。再查，被告前曾因施用第二級毒品安非他命，經觀察、
    勒戒後，認無繼續施用毒品之傾向，為臺灣臺南地方法院檢
    察署檢察官於88年2月28日以88年度偵緝字第226號為不起訴
    處分確定。復於89年間再因施用第二級毒品，經觀察、勒戒
    後，認有繼續施用毒品之傾向，先送強制戒治，嗣停止戒治
    ，於90年4月27日戒治期滿，並由本院於89年5月19日以89年
    度南簡字第331號簡易判決判處有期徒刑六月確定，於91年4
    月6日執行完畢。被告又於90年間因再度施用第二級毒品，
    為本院於91年1月21日以90年度易字第2572號判處有期徒刑
    一年確定，甫於94年8月14日執行完畢。嗣又再度因分別施
    用第一級毒品海洛因與第二級毒品安非他命，為本院於94年
    5月12日以94年度訴字第224號分別判處有期徒刑一年二月與
    六月確定，並與另犯偽造文書案件即本院93年度簡字第2082
    號簡易判決所處有期徒刑三月合併定執行刑一年九月，甫於
    95年6月30日假釋出監（假釋期滿日為96年3月21日），以上
    有臺灣高等法院被告前案紀錄表在卷可稽，被告於戒治期滿
    後五年內已迭次再犯施用毒品罪，從而其於96年2月13日再
    犯本件施用第一級毒品海洛因之犯行，洵堪認定。
二、核被告乙○○所為，係犯毒品危害防制條例第10條第1項之
    施用第一級毒品罪。查被告前因三犯施用毒品罪，為本院90
    年度易字第2572號判處有期徒刑一年確定，甫於94年8月14
    日執行完畢後，五年內再故意犯本件施用第一級毒品犯行，
    為累犯，應依刑法第47條第1項加重其刑。審酌被告雖於偵
    查中否認犯罪，然審理中已坦承不諱，態度尚稱良好，其在
    本件之前多次施用毒品素行，在性質上屬自我戕害身心健康
    之行為，對社會大眾尚不致造成重大危害，及其犯罪動機、
    目的、手段等一切情狀，量處有期徒刑一年三月，以資懲戒
    。末查被告犯罪行為在96年4月24日前，合於中華民國96 年
    罪犯減刑條例第2條第1項第3款所定之減刑條件，爰就所宣
    告之刑，減為有期徒刑七月又十五日。
三、據上論結，應依刑事訴訟法第299條第1項前段、第273條之1
    第1項，毒品危害防制條例第10條第1項，刑法第47條第1項
    ，中華民國罪犯減刑條例第2條第1項第3款、第7條，判決如
    主文。
本案經檢察官甲○○到庭執行職務
中　　華　　民　　國　　96　　年　　10　　月　　22　　日
　　　　　　　　　刑事第五庭    法　官  林逸梅
以上正本證明與原本無異。
如不服本判決應於收受本判決後10日內向本院提出上訴書狀，並
應敘述具體理由。如未敘述上訴理由者，應於上訴期間屆滿後20
日內向本院補提理由書狀（均須按他造當事人之人數附繕本）「
切勿逕送上級法院」。
　　　　　　　　　　　　　　　　書記官  葉仲文
中　　華　　民　　國　　96　　年　　10　　月　　22　　日
附錄法條：
毒品危害防制條例第十條第一項
施用第一級毒品者，處六月以上五年以下有期徒刑。
